【裁判字號】    95,中簡上,4
【裁判日期】    950313
【裁判案由】    竊盜
【裁判全文】
臺灣臺中地方法院刑事判決             95年度中簡上字第4號
上  訴  人  臺灣臺中地方法院檢察署檢察官
被      告  乙○○
                    （另案於臺灣臺中女子監獄執行中）
上列上訴人因被告竊盜案件，不服本院臺中簡易庭九十四年度中
簡字第三０五六號中華民國九十四年十一月二十二日第一審簡易
判決（聲請案號：臺灣臺中地方法院檢察署九十四年度偵字第一
五七二八；一六八五一號），提起上訴，並經臺灣臺中地方法院
檢察署移送本院合議庭併案審理（九十四年度偵字第二０一五六
、二０二七一號），本院判決如下：
    主    文
原判決撤銷。
乙○○連續竊盜，處有期徒刑陸月，如易科罰金，以佰元折算
壹日。
    犯罪事實
一、乙○○前因連續竊盜案件（先後計有二十六件竊盜犯行），
    甫經本院於民國九十四年九月九日以九十四年度易字第一０
    ００號判決判處有期徒刑八月，已於同年十月十一日確定，
    迄今仍未入監執行。詎乙○○仍不知警惕，因個人經濟狀況
    欠佳，乃尋思竊取他人財物抵償欠債，遂基於意圖為自己不
    法所有之概括犯意，自前揭竊盜案件判決後之九十四年九月
    十三日晚間八時許起，至同年月二十八日下午五時三十分許
    止（各次犯罪詳細時間詳如附表一、二所示），前往如附表
    一、二所示之便利商店內，以將結帳櫃檯所擺放之香菸藏置
    於安全帽內之方式，徒手竊取如附表一、二所示之香菸得手
    。嗣於九十四年九月十三日晚間十時二十分許，乙○○在附
    表二編號三所示之便利商店竊得香菸，正欲轉身離去時，旋
    遭該便利商店店長壬○○發現其行跡怪異，乃大聲呼叫且上
    前制止，經警據報到場並自乙○○身上起出如附表二編號三
    所示之財物（已發還壬○○領回），而予查獲；另於九十四
    年九月二十八日下午五時許，乙○○竊得附表一編號五所示
    財物得手，正欲騎乘未懸掛號牌機車準備離去之際，遭便利
    商店店員子○○察覺有異而報警前來將其查獲，並在上開機
    車置物箱內起出如附表一編號三、四、五所示之財物（均已
    發還各該便利商店店員領回）；再經員警依據附表一編號一
    、二及附表二編號一、二便利商店之監視錄影畫面，循線查
    悉乙○○涉有上開竊盜犯行。
二、案經臺中市警察局第四分局報請臺灣臺中地方法院檢察署檢
    察官偵查後，向本院臺中簡易庭聲請簡易判決處刑（如附表
    一所示竊盜犯行部分）；及臺中市警察局刑事警察大隊、第
    一分局分別報請臺灣臺中地方法院檢察署檢察官移送本院合
    議庭併案審理（如附表二所示竊盜犯行部分）。
    理    由
一、上開犯罪事實，業據被告乙○○於警詢及偵審中坦承不諱，
    核與證人即附表一、二所示之便利商店人員丙○○、蔡惠萱
    、戊○○、丁○○、子○○、丑○○、辛○○、壬○○於警
    詢時指證店內香菸失竊經過相符，並有贓物認領保管單四份
    、現場及指認照片三十三張、監視錄影畫面照片十三張附卷
    可稽，足徵被告前揭自白應屬實情。本案事證已臻明確，被
    告犯行洵堪認定。
二、核被告乙○○徒手竊取如附表一、二所示他人所有之財物，
    所為均係犯刑法第三百二十條第一項之普通竊盜罪。被告先
    後所為如附表一、二所示之八件竊盜犯行，時間緊接，方法
    相同，觸犯構成要件相同之罪名，顯係基於概括犯意反覆為
    之，應依連續犯之規定論以一罪，並依法加重其刑。另被告
    於附表二所列之三件竊盜犯行，雖未及由檢察官詳載於聲請
    簡易判決處刑書內，然此因與記明公訴意旨即附表一所示之
    五件竊盜犯行有連續犯之裁判上一罪關係，已如前述，應為
    起訴效力所及，基於審判不可分原則，本院自應併予審理，
    附此敘明。
三、原審判決就被告所犯附表一之竊盜犯行予以論罪科刑，固非
    無見。惟查：被告另於附表二所示之時、地涉犯普通竊盜罪
    ，且與本案有連續犯之裁判上一罪關係，已如前述；原審未
    及審酌即逕予論罪科刑，尚非允洽。原審判決既有上開可議
    之處，自應由本院將原審判決予以撤銷改判。爰審酌被告年
    紀尚輕，竟不知憑恃己力賺取生活所需，反而一再竊取便利
    商店擺放之香菸，且於前次為警查獲並經法院判處徒刑後仍
    不知收斂，被告主觀惡性非輕，實應嚴加責難；惟念及遭竊
    財物經濟價值有限，被告於犯罪後亦已坦承犯行，態度尚非
    全無足取，及其犯罪動機、手段、所生危害、智識程度等一
    切情狀，量處如主文所示之刑，併諭知易科罰金之折算標準
    ，以示懲儆。
四、另被告所為附表三之竊盜犯行（均載於臺灣臺中地方法院檢
    察署檢察官九十四年度偵字第二０一五六號移送併辦意旨書
    ），因其犯罪時間皆在九十四年八月間，且竊盜手法均為竊
    取便利商店內之香菸，核與本院九十四年度易字第一０００
    號刑事判決（下稱前案）所記述之竊盜犯罪手法無異，被告
    之前後犯行間應具有連續犯之裁判上一罪關係。惟前案已於
    九十四年九月九日宣示判決，迄今業已確定，就該案宣示判
    決前之被告連續竊盜犯行，既為前案判決客觀上所應審究，
    而為確定判決效力所及，本院自無從再予併案審理並為實體
    之判斷。爰就附表三之犯罪事實部分退回臺灣臺中地方法院
    檢察署，由該署檢察官另為適法之處理，併此敘明。
據上論斷，應依刑事訴訟法第四百五十五條之一第三項、第三百
六十九條第一項前段、第三百六十四條、第二百九十九條第一項
前段，刑法第五十六條、第三百二十條第一項、第四十一條第一
項前段，罰金罰鍰提高標準條例第一條前段、第二條，判決如主
文。
本案經檢察官蔡雯娟到庭執行職務。
中    華    民    國    95    年    3     月    13    日
                  刑事第七庭  審判長法  官  許金樹
                                    法  官  張清洲
                                    法  官  高文崇
上正本證明與原本無異。
本件不得上訴。
                                    書記官  林淑慧
中    華    民    國    95    年    3    月    15    日
附錄本案論罪科刑法條：
刑法第三百二十條第一項：
意圖為自己或第三人不法之所有，而竊取他人之動產者，為竊盜
罪，處五年以下有期徒刑、拘役或五百元以下罰金。
附表一.
┌──┬────┬────────┬────────┬─────┐
│編號│時   間 │地     點       │竊取財物內容及其│備    註  │
│    │        │                │價值（新臺幣）  │          │
├──┼────┼────────┼────────┼─────┤
│一  │94年9月 │臺中市南屯區文心│大衛杜夫牌香菸8 │店長丙○○│
│    │18日21時│路1 段93號「全家│包、七星牌香菸12│警詢指述  │
│    │32分許  │便利商店」內    │包（價值約1080元│          │
│    │        │                │）              │          │
├──┼────┼────────┼────────┼─────┤
│二  │94年9月 │臺中市南屯區向上│七星牌香菸12包（│店長庚○○│
│    │18日21時│路2 段433 號「全│價值約600元）   │警詢指述  │
│    │58分許  │家便利商店」內  │                │          │
├──┼────┼────────┼────────┼─────┤
│三  │94年9月 │臺中市南屯區東興│大衛杜夫牌香菸11│店員戊○○│
│    │28日16時│路2 段240 號「  │包、藍色包裝之長│警詢指述  │
│    │25分許  │7-11 便 利商店」│壽牌香菸9 包（價│          │
│    │        │內              │值約1505元）    │          │
├──┼────┼────────┼────────┼─────┤
│四  │94年9月 │臺中市南屯區五權│黑色包裝大衛杜夫│店員丁○○│
│    │28日16時│西路2 段62號「7-│牌香菸6包、紅色 │警詢指述  │
│    │40分許  │11便利商店」內  │包裝大衛杜夫牌香│          │
│    │        │                │菸6 包（價值約  │          │
│    │        │                │780 元）        │          │
├──┼────┼────────┼────────┼─────┤
│五  │94年9月 │臺中市南屯區大墩│七星牌香菸6 包（│店長子○○│
│    │28日17時│六街284 號「7-11│價值約300元）   │警詢指述  │
│    │30分    │便利商店」內    │                │          │
│    │        │                │                │          │
└──┴────┴────────┴────────┴─────┘
附表二.
┌──┬────┬────────┬────────┬─────┐
│編號│時   間 │地     點       │竊取財物內容    │備    註  │
├──┼────┼────────┼────────┼─────┤
│一  │94年9月 │臺中市○區○○路│七星牌濃菸4包、 │店員丑○○│
│    │28日13時│388 號「ＯＫ便利│淡煙4 包（價值約│警詢指述  │
│    │58分許  │商店」內        │400元）         │          │
├──┼────┼────────┼────────┼─────┤
│二  │94年9月 │臺中市○區○○路│七星牌濃菸5包、 │店長辛○○│
│    │28日14時│號117 號「ＯＫ便│淡菸5包、超淡菸5│警詢指述  │
│    │30分許  │利商店」內      │包、長壽菸5包及 │          │
│    │        │                │七星牌組合1 包（│          │
│    │        │                │價值約1100元）  │          │
├──┼────┼────────┼────────┼─────┤
│三  │94年9月 │臺中市○區○○路│七星香煙12包、長│店長壬○○│
│    │13日20時│188 號「全家便利│壽香煙4包       │警詢指述  │
│    │許      │商店」內        │                │          │
└──┴────┴────────┴────────┴─────┘
附表三.
┌──┬────┬────────┬────────┬─────┐
│編號│時   間 │地     點       │竊取財物內容    │備    註  │
├──┼────┼────────┼────────┼─────┤
│一  │94年8月 │臺中縣大里市大明│香菸15包        │店長癸○○│
│    │中旬某日│路517號「全家便 │                │警詢指述  │
│    │十八時許│利商店」大里捷勝│                │          │
│    │        │店              │                │          │
├──┼────┼────────┼────────┼─────┤
│二  │94年8月 │臺中縣大里市大明│香菸20包        │店長己○○│
│    │20日18時│路469 號「全家便│                │警詢指述  │
│    │50分許  │利商店」大里永勝│                │          │
│    │        │店內            │                │          │
├──┼────┼────────┼────────┼─────┤
│三  │94年8月 │臺中市南屯區黎明│香菸10包        │店長甲○○│
│    │24日19時│路2 段406 號「全│                │警詢指述  │
│    │30分    │家便利商店」內  │                │          │
└──┴────┴────────┴────────┴─────┘


司法院資訊處製作；財團法人民間司法改革基金會備份。
